臺灣高等法院刑事判決　　　　　　　　 94年度上訴字第874號
上　訴　人　臺灣桃園地方法院檢察署檢察官
被　　　告　甲○○
選任辯護人　石麗卿律師
被　　　告　乙○○
　　　　　　　　　　　樓
上列上訴人因被告偽造文書等案件，不服臺灣桃園地方法院93年
度訴字第729號，中華民國93年12月31日第一審判決（起訴案號
：臺灣桃園地方法院檢察署91年度偵字第11420號、第15536號）
，提起上訴，本院判決如下：
    主  文
上訴駁回。
    理  由
一、公訴意旨略以：被告乙○○係高峰股份有限公司（以下簡稱
    高峰公司）之採購課長；被告甲○○係捷芮國際有限公司（
    以下簡稱捷芮公司）之負責人。宋振治（台灣桃園地方法院
    通緝中）係添晟科技企業有限公司（以下簡稱添晟公司）之
    股東。宋振治基於意圖為自己不法所有之犯意，於民國90年
    11月初，向江澧實業股份有限公司（以下簡稱江澧公司）告
    稱其與高峰公司關係良好，可代為取得採購訂單等語，致江
    澧公司信以為真，而委任宋振治為處理與高峰公司採購業務
    之專案經理。詎被告乙○○、甲○○與宋振治共同基於意圖
    為自己不法所有之犯意聯絡，於90年11月間，由宋振治向江
    澧公司訛稱高峰公司欲訂購2千台VCD全功能影音光碟機，並
    於90年11月3日交付偽造之「高峰股份有限公司VCD PLAYER
    ，JINGO 9600訂貨單」以資確認，江澧公司不疑有他，乃由
    被告乙○○之介紹，與被告甲○○訂立買賣合約書，約定由
    捷芮公司出售VCD全功能影音光碟機2千台予江澧公司，每台
    價格為新臺幣（下同）1千2百50元，共計250萬元。簽約當
    日江澧公司並依約給付3成訂金共75萬元予捷芮公司，被告
    乙○○、甲○○、宋振治明知上開光碟機並未出貨予高峰公
    司，竟共同偽造高峰公司驗收單及統一發票，謊稱上開貨品
    已交由高峰公司驗收完畢，而於90年12月4日，持所偽造之
    高峰公司驗收單及統一發票，向江澧公司請領其餘70%即175
    萬元之買賣價金，江澧公司檢視後不疑有他乃隨即開立等額
    支票給付之，嗣向高峰公司請款時，才發現該收貨憑據係屬
    偽造，高峰公司並未收受上開2千台之光碟機，江澧公司始
    知受騙，因認被告甲○○、乙○○與宋振治共同涉犯刑法第
    339 條第1項之詐欺罪及同法第216條、第210條之行使偽造
    私文書罪嫌。
二、按犯罪事實應依證據認定之，無證據不得認定犯罪事實，又
    不能證明被告犯罪者，應諭知無罪之判決，刑事訴訟法第
    154條第2項、第301條第1項定有明文。又按事實之認定，應
    憑證據，如未能發現相當證據，或證據不足以證明，自不能
    以推測或擬制之方法，以為裁判基礎；在訴訟上用以證明事
    實之證據，須於通常一般之人均不致於有所懷疑，而得確信
    其為真實之程度者，始得據以為有罪之認定，倘其證明尚未
    達到此一程度，而有合理之懷疑性存在，致使無從為有罪之
    確信時，即應為無罪之判決，有最高法院40年臺上字第86號
    、76年臺上字第4986號判例可資參照。
三、檢察官認被告甲○○、乙○○涉犯上開罪名，係以江澧公司
    與捷芮公司之買賣合約書、偽造高峰公司JINGO 5000、
    JINGO 9600訂貨單影本（91年度他字第581號卷─以下簡稱
    他字卷，第33頁、第35頁）、偽造高峰公司JINGO 5000型號
    及JINGO 6000型號驗收單2紙（他字卷第7頁、第8頁）、偽
    造高峰公司統一發票（他字卷第37頁）、江澧公司付款明細
    表、被告乙○○任職添晟公司之名片、被告甲○○與被告乙
    ○○所簽訂之合約書（他字卷第48頁）、被告甲○○與宋振
    治簽訂之合約書（他字卷第46頁）、高峰公司90年12月3日
    之商品驗收單、高峰公司92年3月14日之陳報狀等件及被告
    甲○○、乙○○於偵查中供稱：被告甲○○經由被告乙○○
    之介紹，向當時為江澧公司專案經理之宋振治簽立買賣合約
    書等語，為其論據。訊據被告甲○○堅詞否認與宋振治、乙
    ○○有共同偽造文書及詐欺犯行，辯稱：其是捷芮公司之負
    責人，捷芮公司為VCD的供應商，本件與江澧公司簽約，均
    依江澧公司指示出貨給高峰公司，江澧公司本件交易均由宋
    振治在處理。90年11月中旬捷芮公司與江澧公司簽約後，捷
    芮公司即進口2千台機器加以組裝，因不清楚高峰公司的驗
    收流程，經宋振治告以生產完畢後，江澧公司作廠內驗收即
    可，90年12月3日交貨當天，其與捷芮公司員工持江澧公司
    陳建宇交付之高峰公司訂貨單（他字卷第33頁、第35頁），
    至高峰公司龜山統倉交貨，惟送貨時因產品未貼條碼與包裝
    而被退回，其連絡宋振治後，宋振治於當日下午送來條碼，
    其與員工重新包裝、貼條碼，再送去時已經是下午5時許，
    高峰公司的倉庫只收了JINGO 9600型號VCD共298台，高峰公
    司並開298台之驗收單。後來宋振治表示其本人已經做過驗
    收，捷芮公司即可以向江澧公司請款，並將2張驗收單（他
    字卷第7頁、第8頁）交予捷芮公司郭美君，其才持該驗收單
    向江澧公司請款。因尚未對高峰公司出完貨，捷芮公司乃依
    高峰公司採購即被告乙○○之要求，開具82萬元之保證票給
    高峰公司以保證出貨，且宋振治之前是已倒閉添晟公司經理
    ，而捷芮公司之前與添晟公司交易過並出貨給高峰公司1次
    ，為一併解決添晟公司欠捷芮公司貨款43萬元，才分別與被
    告乙○○、宋振治簽訂合約書（即他字卷第46頁、第48頁合
    約書）。剩下的1千7百零2台VCD，高峰公司沒有再通知出貨
    ，宋振治則告以會安排後續事宜，捷芮公司就把7百台VCD出
    貨給宋振治簽收，未出貨的部分退還現金1千4百50元並交付
    客票86萬1千3百元予宋振治。因為後續處理完成，被告乙○
    ○即退回捷芮公司所開給高峰公司的保證票，其並無與宋振
    治偽造訂貨單、統一發票、驗收單再持之向江澧公司詐欺貨
    款等語。被告乙○○則堅詞否認與宋振治共同偽造文書及詐
    欺犯行，辯稱：其當時係高峰公司採購課長，而宋振治原本
    是添晟公司的專案業務經理，大約在90年10月份，宋振治表
    示到江澧公司工作，但仍會負責添晟公司的售後服務。其曾
    經有發訂單給添晟公司訂JINGO型號VCD2千台，於90年11月
    13日向江澧公司下訂的VCD 2千台是IWAI型號，訂貨單上面
    的品名有改過但校對章非其所蓋，高峰公司也沒有林祿這個
    人，高峰公司不會收改過的訂貨單，高峰公司開給江澧公司
    的訂貨單應該是IWAI型號尚未改成GINGO型號的那兩張訂貨
    單，可能因為添晟公司與江澧公司的生產廠商都是捷芮公司
    ，高峰公司的員工才會收貨並開立驗收單。90年12月3日捷
    芮公司的確有交貨298台給高峰公司，其與被告甲○○所簽
    的合約，係做捷芮公司跟宋振治的證人，證明添晟公司有欠
    捷芮公司貨款及捷芮公司無論如何都會完成出貨給高峰公司
    ，至於貨款被領走之事，其並不清楚。宋振治偽造訂貨單、
    統一發票、驗收單再持之向江澧公司詐欺貨款的事情其未參
    與，也不知情。至於其使用添晟公司的名片，係為高峰公司
    進行市場調查，當時宋振治表示可以幫其做一張添晟公司的
    名片才做的，其並非添晟公司員工，並未與被告宋振治有何
    犯意聯絡等語。
四、經查：
１、高峰公司向江澧公司購買VCD PLAYER JINGO 5000型號、JI
    NGO 9600型號訂貨單2張（他字卷第33頁、第35頁）、高峰
    公司對上開型號貨品之驗收單2紙（他字卷第7頁、第8頁）
    ，均係偽造，有高峰公司之陳報狀在卷可稽（91年度偵字第
    15536號卷─以下簡稱15536號卷，第58頁至第62頁）。
２、(1)宋振治以添晟公司負責人名義，向江澧公司總經理邵勝
    路表示與高峰公司很熟，可以代為介紹生意，江澧公司遂自
    90 年10月起聘任宋振治為專案經理，按件計酬，於任職期
    間招攬本件與高峰公司之VCD交易，江澧公司並為宋振治製
    作名片，名片上之頭銜係江澧公司經理，迄91年1月份宋振
    治即下落不明，業據江澧公司總經理邵勝路、經理陳建宇證
    述明確（原審卷 (一)第108頁、第109頁、第159頁、第161
    頁），並有江澧公司出具之解除宋振治專案業務聘僱書在卷
    可稽（他字卷第47頁）。又依卷附2紙偽造之訂貨單，高峰
    公司係於90年11月13日向江澧公司訂貨，嗣江澧公司於同年
    11月14日與捷芮公司簽訂買賣合約書（他字卷第5頁），依
    該買賣合約書所載，江澧公司委託捷芮公司製造JINGO 5000
    型號與JINGO 9600型號各1千台VCD，均與偽造之2紙訂貨單
    產品之品名、數量相同。而高峰公司向江澧公司購買VCD
    PLAY ER JINGO 5000型號、JINGO 9600型號2紙偽造之訂貨
    單，係宋振治交予江澧公司經理陳建宇，嗣再由陳建宇交予
    被告甲○○拿至高峰公司去交貨，而江澧公司經理陳建宇拿
    到上開2紙訂貨單時，品名已從IWAI型號改成JINGO型號，並
    蓋上「乙○○」的長方形小章等情，亦據證人陳建宇證述明
    確（原審卷 (一)第159頁至第167頁），茲上開2紙偽造之訂
    貨單，既係由宋振治直接交予江澧公司，江澧公司再與捷芮
    公司簽訂買賣契約，嗣再由江澧公司之經理陳建宇將偽造之
    訂貨單轉交予被告甲○○以供交貨之用，則被告甲○○既非
    直接自高峰公司收受訂貨單之下游廠商，而係自江澧公司取
    得訂貨單，洵無法知悉訂貨單是否經偽造，更不可能事前與
    宋振治變造該2紙訂貨單。(2)被告甲○○之捷芮公司，根據
    與江澧公司所訂定之買賣契約，購置2千台VCD之原料、物件
    加以組裝，有捷芮公司90年11月15日進口報關2千台VCD零件
    之進口報關單、新齊發報關有限公司收款通知單在卷可稽（
    原審卷第64頁、第65頁、第79頁），並據證人即捷芮公司組
    裝廠商劉尤傑證稱：捷芮公司請其組裝訂貨單上之VCD2千台
    （即他字卷第33頁、第35頁），因為比較急，所以先行組裝
    9 百多台，但是2千台的組裝原料都有訂足，捷芮公司當初
    下單之品名係JINGO 5000型號及JINGO 9600型號等語（原審
    卷(一)第169頁至第172頁、第173頁），並有被告甲○○提
    出載明捷芮公司JINGO 5000型號、JINGO 9600型號VCD品名
    之外包裝貼紙影本、現金支出傳票影本、正隆貼紙印刷品行
    於90年12月3日出具之統一發票影本等件（原審卷 (一)第85
    頁），顯見被告甲○○確實因應本次交易而訂購組裝原料物
    件。(3)證人劉尤傑證稱：這批貨係在90年11月底組裝，同
    年12 月3日被告甲○○跟司機梁兆光有先送一批貨去高峰公
    司龜山統倉，因為沒貼條碼、包裝不對，又原車回來，被告
    甲○○要求貼條碼，5盒1個包裝，其等趕緊貼條碼，後來因
    為時間關係，先出貨1台車，送298台過去等語（原審卷 (
    一)第170頁、第172頁、第173頁），核與捷芮公司司機梁兆
    光證稱：90年12月3日曾送貨到高峰公司的龜山統倉2次，第
    1次因為高峰公司許麗雲說沒有貼條碼退回，再由宋振治送
    條碼到捷芮公司，所有員工立即貼條碼並裝箱，之後僅來得
    及送298台，當時有交許麗雲訂貨單，她亦未表示有問題，
    且高峰公司許麗雲有交付他字卷第40頁至第44頁之驗收單等
    語（原審卷 (二)第7頁至第10頁），互核相符，並有高峰公
    司90年12月3日蓋有驗收員許麗雲之驗收章及高峰公司驗收
    專用章之驗收單9張在卷可稽（他字卷第40頁至第44頁），
    足認被告甲○○辯稱原本欲分3批貨送入高峰公司龜山統倉
    ，惟第1次送去時因為條碼、包裝不合高峰公司之規定遭退
    件，又將貨物重新包裝、貼條碼，重新送貨的時間已接近下
    班時間，只送進1批298台之VCD，高峰公司有收貨並給驗收
    單等語，堪可採信。(4)捷芮公司送至高峰公司龜山統倉，
    並取得298台VCD之9張驗收單，雖該等驗收單上所載廠商名
    稱為添晟公司，惟高峰公司之倉庫既已實際收取此批298台
    VCD 並交付捷芮公司員工驗收單，且證人即當時高峰公司驗
    貨員許麗雲於原法院並不否認該9張驗收單之真實性，詰之
    驗收時是否會核對廠商名稱等情，證人許麗雲亦答以：只會
    核對商品品名、規格、數量，並不會看廠商名稱等語（原審
    卷 (二)第21頁），而據高峰公司陳報狀陳稱僅授權被告乙
    ○○與添晟公司簽立IWAI MVCD 501型號之產品（15536號卷
    第61頁），又高峰公司總經理特助徐乙可證稱：高峰公司並
    無VCD PLAYER JINGO 9600型號等產品（15536號卷第125 頁
    ），高峰公司陳報狀亦稱電腦系統查無品名JINGO 9600型號
    之進貨與庫存資料（15536號卷第59頁），而被告甲○○之
    捷芮公司驗貨時所補貼之條碼，係由宋振治提供，業據證人
    梁兆光（詳前述）、程臻婷證述明確（原審卷 (二)第28 頁
    、第29頁），而該298台VCD所貼商品條碼「000087」係宋振
    治之添晟公司之商品條碼，有高峰公司之陳報狀可稽（
    15536號卷第59頁），承前所述，顯見本件係宋振治利用偽
    造之訂貨單，持之與江澧公司訂約，利用江澧公司之製造廠
    商捷芮公司交貨須貼產品條碼之際，利用捷芮公司使貼上宋
    振治之添晟公司之產品條碼，使之變成添晟公司交付高峰公
    司之產品，以致高峰公司係交付梁兆光添晟公司之商品驗收
    單。因此捷芮公司縱取得廠商名稱為添晟公司之9張驗收單
    ，亦無礙被告甲○○依據與江澧公司所訂之買賣契約，送
    298台VCD至高峰公司之主觀認知。(5)被告甲○○於90年12
    月4日即向江澧公司領取除訂金外之全部貨款，固為被告甲
    ○○所不否認，惟稱係宋振治作過廠內驗收而同意先向江澧
    公司請款，並由宋振治交付2千台之驗收單（即他字卷第7頁
    、第8頁有驗收員「林祿」簽名之驗收單），其才持之請款
    等語，因宋振治係江澧公司承辦本件供貨予高峰公司之專案
    經理，則被告甲○○稱由宋振治作過廠內驗收並交付本件偽
    造之驗收單，即合常情。雖上開驗收單係偽造，惟依被告甲
    ○○與被告乙○○所簽訂之合約書提及：捷芮公司已於90年
    12 月4日收到江澧公司完整貨款，為保證出貨至高峰公司，
    而開立捷芮公司支票82萬元作為保證等情（他字卷第48頁）
    ，並有捷芮公司開立給高峰公司82萬元之支票（他字卷第67
    頁），可認定被告甲○○仍有繼續出貨之意思，並無偽造上
    開驗收單先向江澧公司請款之必要，否則何必開立保證票交
    被告乙○○收受，是自難僅以係被告甲○○持上開偽造之驗
    收單向江澧公司請款等情，遽認被告甲○○與宋振治有共同
    偽造上開驗收單。(6)至於捷芮公司尚未依約向高峰公司出
    貨之VCD，被告甲○○稱：依宋振治之要求將7百台VCD出貨
    給宋振治簽收，未出貨之部分退還宋振治現金1千4百50元及
    其他客戶開給捷芮公司的支票86萬1千3百元等語。而宋振治
    係江澧公司之本件交易之專案經理，就本件交易對外代表江
    澧公司，被告甲○○與其洽談解決交貨及退款事宜，並無不
    合；再觀之被告甲○○與被告宋振治所簽訂之合約書內容，
    提及：捷芮公司已於90年12月4日收到完整貨款，因未接到
    高峰公司乙○○之出貨通知，剩下之1千7百零2台由宋振治
    全權負責處理，捷芮公司將尚未出貨之1千7百零2台影音光
    碟機全數交付宋振治等情（他字卷第46頁），及證人梁兆光
    證稱：送貨至高峰公司後，曾經跟被告甲○○送過貨給宋振
    治，並由宋振治收貨等語（原審卷 (二)第11頁），又證人
    即捷芮公司會計程臻婷證稱：90年12月底曾經退款給宋振治
    等語（原審卷 (二)第28頁、第29頁），並有宋振治於捷芮
    公司90年12月27日、28日、31日所開立總數量為660台VCD之
    出貨單（銷貨單）上簽收欄簽名之出貨單在卷可稽（他字卷
    第63頁、第64頁），未出貨部分之退款合計86萬2千7百50元
    ，亦有宋振治之簽收單在卷可按（他字卷第65頁），據證人
    鐘明瀚證稱：第15536號卷第90頁、第91頁之支票影本5張，
    是其交給被告甲○○，其中一張65萬元發票人為金永進有限
    公司之支票係其親筆簽發，其他係下游廠商跟其買貨的貨款
    ，其所開那張支票並未兌現，因宋振治打電話說要把票還給
    伊而要現金，其匯錢到宋振治所要求之帳戶等語（原審卷 (
    二)第176頁、第177頁），復有證人鐘明瀚任職金永進有限
    公司之名片（15536號卷第89頁）、支票影本5張（15536號
    卷第90頁、第91頁）附卷可考，被告甲○○辯稱其餘部分由
    宋振驗貨或收受退款堪可採信。(7)被告宋振治既為江澧公
    司之專案經理，負責處理本件與高峰公司之交易，已如前述
    ，而江澧公司解除宋振治職務之解除專案業務聘僱書，係於
    事後即91年1月28日始出具（他字卷第21頁），而經理本有
    代表公司對外處理事務之權限，縱江澧公司對被告宋振治之
    權限有所限制，然並無已通知被告甲○○知悉之憑證可參，
    則被告甲○○依被告宋振治之指示為上開出貨、退款行為，
    應認係依江澧公司之指示所為，洵難認有詐欺或共同偽造文
    書之故意。(8)雖被告甲○○分別與被告宋振治、被告乙○
    ○所訂之合約書中，提及捷芮公司送至高峰公司之貨物數量
    需扣除添晟公司所欠捷芮公司之貨款一節，惟被告宋振治之
    前為添晟公司之負責人，後轉至江澧公司任職專案經理，而
    捷芮公司又均為添晟公司與江澧公司之生產廠商，已如前述
    ，被告甲○○稱：目的僅係要保障捷芮公司之債權等語，並
    無不合理之處，縱有何違反江澧公司之利益，亦係宋振治對
    江澧公司之民事責任問題，尚難以此佐證被告甲○○與宋振
    治有共同詐欺江澧公司貨款之犯意。而公訴意旨指被告甲○
    ○、乙○○於偵查中供稱：被告甲○○經由被告乙○○之介
    紹，向當時為江澧公司專案經理之宋振治簽立買賣合約書等
    語一節，惟遍查全卷，被告甲○○、乙○○均未作過如此答
    辯，自難以此為被告甲○○不利之認定。(9)另公訴意旨所
    稱被告甲○○、乙○○與宋振治共同偽造統一發票一節，惟
    卷內所示之統一發票影本4張（他字卷第37頁），均未蓋營
    業人統一發票專用章，尚未完成統一發票之發票行為，自難
    認有何偽造之情，且被告甲○○如欲詐欺江澧公司，豈會偽
    造1份未記載完成之統一發票。(10)綜上所述，偽造之訂貨
    單2張既由江澧公司經理陳建宇所交付被告甲○○，並無其
    他證據可認被告甲○○在事前與宋振治共同偽造，而被告甲
    ○○並依與江澧公司之合約進貨、組裝並出貨至高峰公司
    298 台，雖先領取貨款，惟依江澧公司專案經理宋振治之指
    示完成其餘產品之交貨、退款予宋振治，並提供保證票予高
    峰公司之乙○○保證出貨，無偽造驗收單之必要，而檢察官
    所指偽造之統一發票部分又尚未完成發票行為，洵難認定被
    告甲○○與宋振治有共同偽造文書，詐欺江澧公司貨款之犯
    意及犯行。此外復查無其他積極證據可資認定被告甲○○有
    何共同詐欺、偽造文書犯行，揆諸前揭法律、判例意旨，自
    應為被告甲○○無罪之諭知。
３、(1)本件偽造之訂貨單固均蓋有「乙○○」長方形小章1枚，
    惟經比較被告乙○○之前向添晟公司訂貨之訂貨單1份（原
    審卷 (二)第47頁），其中除有「乙○○」姓名、日期之圓
    形章外，並有其他人員「洪菁如」、「馬大原」、「郭志偉
    」之簽章，與本件2張訂貨單上僅有「乙○○」長方形小章
    ，二者截然不同，而上述「郭志偉」之人，係被告乙○○之
    直屬長官，業據證人郭志偉供陳在卷（15536號卷第140頁）
    ，證人即高峰公司龜山統倉驗收員許麗雲亦於本院審理中證
    稱：並沒有印象看過本件2張訂貨單上「乙○○」長方形小
    章，而訂貨單有經過更改會有蓋主管之核章等語（原審卷 (
    二)第21頁、第26頁、第27頁），而被告乙○○熟諳高峰公
    司真正訂貨單之填載方式及所需核章人員，如被告乙○○與
    宋振治共同謀意偽造高峰公司之訂貨單，被告乙○○豈會僅
    蓋上自己之方形章，而未列其他人員之簽章，而使人直接懷
    疑其即是共犯，實違常情，則上開2張訂貨單是否為被告乙
    ○○所共同偽造，誠屬有疑。再者，江澧公司之經理陳建宇
    初證稱：2張訂貨單係宋振治交付，其再交給被告甲○○，
    但交給被告甲○○前有跟被告乙○○確認過品名修改的問題
    ，被告乙○○答稱沒關係云云（原審卷 (一)第160頁、第
    163 頁），嗣又改稱：未跟被告乙○○談過更改品名的問題
    ，因為負責業務的人是宋振治，其直接問被告乙○○有無下
    單，沒有問到單據號碼等語（原審卷 (二)第167頁），前後
    所述矛盾，被告乙○○亦否認知悉訂貨單經過變造等情，此
    外亦無證據證明被告乙○○知悉訂貨單品名業經更改，或被
    告乙○○係行為人，自難遽認被告乙○○有偽造文書罪嫌。
    (2)被告乙○○否認與被告甲○○、宋振治共同偽造驗收單2
    張（他字卷第7頁、第8頁），被告乙○○雖為高峰公司之採
    購人員，惟廠商送貨前該公司驗貨員並不會事先與採購人員
    聯繫確認，被告乙○○亦很少到龜山統倉等情，亦由證人許
    麗雲於本院證述明確（原審卷 (二)第20頁、第25頁），被
    告乙○○並無法掌握捷芮公司向高峰公司交貨驗收事宜，如
    果被告乙○○與宋振治共同偽造訂貨單，其須亦能掌握產品
    驗收始能避免東窗事發，被告乙○○既完全無法掌握驗收流
    程，宋振治即無找其共犯之實益。被告甲○○雖稱2千台VCD
    係經過宋振治、被告乙○○同意而廠內驗收，並由被告宋振
    治交付驗收單2張等語（原審卷 (一)第44），惟被告乙○○
    否認同意宋振治廠內驗收。經查高峰公司之驗收單並無需被
    告乙○○之核章，是如何驗收應無須被告乙○○同意之必要
    ，加以被告甲○○、乙○○，對於本案有利害衝突關係，其
    等作有利於自己之陳述，勢所難免，是不能遽以被告甲○○
    所稱經過被告乙○○同意廠內驗收一節，即認被告乙○○與
    宋振治共同犯罪。(3)證人陳建宇證稱：宋振治給其高峰公
    司之訂單，係改過品名，之前係IWAI MVCD501型號。因宋振
    治前係添晟公司負責人，與高峰公司有業務往來，添晟公司
    要結束時，將後續訂單轉給江澧公司等語（原審卷 (一)第
    163 頁），另證人即江澧公司總經理邵勝路證稱：宋振治當
    初到江澧公司時，是用添晟公司負責人之名片，宋振治表示
    添晟公司與高峰公司有一些款項不清，而其沒錢，買賣又需
    現金，故其將業務讓給江澧公司做，之前江澧公司均未與高
    峰公司做生意等語（原審卷 (一)第109頁），是宋振治不僅
    為江澧公司處理高峰公司訂貨事宜，亦同時處理添晟公司結
    束營業後之後續事宜，且均係處理VCD之訂貨、交貨事宜，
    是宋振治處理高峰公司之交貨事宜時，除其個人知悉所處理
    者，係添晟公司之後續事宜或係江澧公司之出貨事宜，並提
    出正確之產品條碼外，他人洵難完全掌握其出貨係針對那份
    訂貨單。(4)被告甲○○與被告乙○○所簽訂之合約書提及
    ：捷芮公司已於90年12月4日收到江澧公司完整貨款，為保
    證出貨至高峰公司，而開立捷芮公司支票82萬元作為保證等
    情（他字卷第48頁），並有捷芮公司依上開合約開給高峰公
    司之82萬元支票在卷可按（他字卷第67頁），惟被告乙○○
    既不可能與宋振治偽造本件訂貨單，理由如前，而宋振治於
    添晟公司結束營業後，繼續擔任江澧公司專案經理，並承辦
    對高峰公訂貨之相同事宜，被告乙○○與捷芮公司簽立合約
    書時，固能知悉捷芮公司已取得貨款而尚未完全出貨完畢，
    惟能否洞察宋振治出貨之項目及出貨之手段而予以配合，即
    難遽認。(5)被告乙○○為保證捷芮公司向高峰公司出貨，
    要求被告甲○○之捷芮公司開立82萬元支票，洵無任何徇私
    被告甲○○或有利於宋振治；且合約書內更有涉及添晟公司
    之貨款與江澧公司貨款相抵之事，洵與宋振治由添晟公司結
    束營業轉至江澧公司負責專案，致令未諳法律之被告甲○○
    、乙○○訂約時將添晟公司、江澧公司之債務混為一談有關
    ，而此合約書亦未使被告甲○○圖得契約以外之不法利益，
    是被告乙○○與被告甲○○若與宋振治有犯意聯絡，實無必
    要另立此合約書，檢察官執此合約書認被告乙○○、被告甲
    ○○與宋振治有犯意聯絡云云，尚嫌速斷。(6)再者，被告
    乙○○雖有添晟公司為其印製之名片1張，被告乙○○供稱
    ：係高峰公司主管郭志偉要求其作市場調查了解其他通路，
    其才想說以廠商名義去通路做報價，其並非添晟公司之員工
    等語（1553 6號卷24頁背面），核與證人郭志偉於偵查中證
    稱：叫被告乙○○去作市場調查，被告乙○○事後也有報備
    添晟公司幫他作名片之事等語（15536號卷第141頁）、證人
    萬家福量販店電器採購林逸明於偵查中證稱：與被告乙○○
    接觸過1次，被告乙○○曾拿1張名片給伊，說要推銷新商品
    等語（15536號卷第145頁背面）大致相合，此部分被告乙○
    ○所述應屬可採，檢察官據此指摘被告乙○○與宋振治共犯
    詐欺、偽造文書，尚無足取。(7)綜上所述，並無證據可資
    證明被告乙○○與宋振治有何詐欺、偽造文書犯行，既不能
    證明被告乙○○犯罪，即應為無罪之諭知。
五、原審依調查證據所得，綜理全案辯論意旨，以被告甲○○、
    乙○○2人之犯罪尚屬無法證明，而為被告甲○○、乙○○
    無罪之諭知，依法洵無不合。檢察官據告訴人之請求認被告
    2 人犯罪而提起上訴，並無理由，應駁回其上訴。
據上論斷，應依刑事訴訟法第368條，判決如主文。
本案經檢察官柯麗鈴到庭執行職務。
中　　華　　民　　國　　94　　年　　9 　　月　　20　　日
　　　　　　　　　刑事第十六庭審判長法　官  曾德水
　　　　　　　　　　　　　　　　    法　官  范清銘
　　　　　　　 　 　　　　　　　　　法　官  杜惠錦
以上正本證明與原本無異。
如不服本判決，應於收受送達後十日內向本院提出上訴書狀，其
未敘述上訴之理由者並得於提起上訴後十日內向本院補提理由書
（均須按他造當事人之人數附繕本）。
                                    書記官  楊秋鈴
中　　華　　民　　國　　94　　年　　9 　　月　　21　　日
